【裁判字號】    98,台抗,161
【裁判日期】    980312
【裁判案由】    違反毒品危害防制條例等罪
【裁判全文】
最高法院刑事裁定              九十八年度台抗字第一六一號
抗  告  人  甲○○
上列抗告人因違反毒品危害防制條例等罪案件，不服台灣高等法
院花蓮分院中華民國九十七年十二月十日駁回上訴之裁定（九十
七年度上訴字第一二○號），提起抗告，本院裁定如下：
    主  文
抗告駁回。
    理  由
按上訴期間為十日，自送達判決後起算，刑事訴訟法第三百四十
九條前段定有明文。又送達於住居所、事務所或營業所不獲會晤
應受送達人，亦無受領文書之同居人或受僱人者，得將文書寄存
送達地之自治或警察機關，並作送達通知書兩份，一份黏貼於應
受送達人住居所、事務所、營業所或其就業處所門首，另一份置
於該送達處所信箱或其他適當位置，以為送達。寄存送達，自寄
存之日起，經十日發生效力，亦為民事訴訟法第一百三十七條前
段、第一百三十八條第一項、第二項所明定。此項規定，依刑事
訴訟法第六十二條，於刑事訴訟程序之送達文書準用之。至應受
送達人何時領取應送達之文書，於送達之效力不生影響。本件抗
告人甲○○因違反毒品危害防制條例二罪案件，經第二審判決後
，於民國九十七年八月十九日（台灣台東地方法院檢察署誤載為
九十七年八月十日）向抗告人之住所地即台北縣樹林市○○街九
十二巷七弄五十四號二樓送達判決正本，因未獲會晤抗告人，亦
無受領文書之同居人或受僱人，因而將該判決正本寄存於送達地
之警察機關即台北縣政府警察局樹林分局樹林派出所，以為送達
，並依法製作送達通知書，分別粘貼於抗告人之門首及置於其住
所之適當位置，以為送達，有送達證書足憑（原審卷第八三頁）
。此項送達，自寄存翌日即同年八月二十日起算，經十日即同年
八月二十九日發生送達之效力；則其上訴期間應自同年八月三十
日起算，加計在途期間六日（原裁定誤載為五日，應予更正），
計至同年九月十四日原已屆滿，惟因期間之末日係星期日，應延
至星期一即同年九月十五日始行屆滿。乃抗告人遲至同年十一月
十九日始提起上訴，顯已逾上訴期間，原裁定以其上訴為違背法
律上之程式，予以駁回，經核於法尚無違誤。抗告意旨以其於九
十七年十一月中旬接獲台灣板橋地方法院檢察署執行傳票時，始
知悉被判處重刑，乃向樹林郵局申訴，有該局出具之證明單為證
云云（按該局僅證明：已完成寄存送達手續，收件人申訴未收到
招領通知單，是否因粘貼單遭人順手揭去，或風吹掉落，無法查
證），難認有理由，應予駁回。
據上論結，應依刑事訴訟法第四百十二條，裁定如主文。
中    華    民    國  九十八  年    三    月   十二   日
                      最高法院刑事第十一庭
                          審判長法官  花  滿  堂
                                法官  黃  正  興
                                法官  陳  東  誥
                                法官  林  錦  芳
                                法官  洪  昌  宏
      本件正本證明與原本無異
                                      書  記  官
中    華    民    國  九十八  年    三    月   十六   日
                                                      Ｅ


司法院資訊處製作；財團法人民間司法改革基金會備份。
